【裁判字號】    97,上訴,4380
【裁判日期】    971030
【裁判案由】    毒品危害防制條例
【裁判全文】
臺灣高等法院刑事判決                97年度上訴字第4380號
上  訴  人
即  被  告  甲○○
上列上訴人因毒品危害防制條例案件，不服臺灣板橋地方法院97
年度訴字第2973號，中華民國97年8月21日第一審判決（起訴案
號：臺灣板橋地方法院檢察署97年度毒偵字第4746號），提起上
訴，本院判決如下：
    主  文
上訴駁回。
    理  由
按提起第二審之上訴，其上訴書狀應敘述具體理由，為第二審上
訴必備之程式。此觀民國96年7月4日修正公布刑事訴訟法第361
條第2項之規定甚明。倘上訴理由之敘述未合乎具體之要求者，
其上訴即屬同法第362條前段所定「上訴不合法律上之程式」，
第二審法院應依同法第367條前段之規定，以判決駁回之。至其
理由之具體與否，屬第二審法院審查範圍，不在第一審法院命補
正之列，上訴書狀如已敘述理由，無論其具體與否，即無待其補
提理由書或命補正之問題。此與上訴書狀全未敘述上訴理由者，
第一審法院依刑事訴訟法第361條第3項之規定，應定期間先命補
正之情形，尚屬有別。又第二審上訴之目的，既在於請求撤銷、
變更原判決，則所謂「具體理由」，自應就原判決如何足以撤銷
、如何應予變更之「事實上」或「法律上」之具體根據，本於確
實之訴訟資料暨原因事實之所出，逐一敘述、記載，必已具體指
出原判決事實認定有如何之錯誤（例如原判決所採納之證據如何
不具證據能力，所為證明力之判斷如何違背經驗、論理法則等）
，法律之適用（尤其實體法）有如何違誤之處，而足以動搖原判
決使之成為不當或違法而得改判之事由；必要時並應提出有利於
己之事證，期使第二審法院採納，俾為有利於上訴人之認定，始
屬合法。上訴理由之敘述，應先合乎具體之要求，始有所敘述可
取與否之實體審理與判斷之問題。是上訴人之上訴書狀雖敘述上
訴理由，但僅泛言原判決認定事實錯誤、違背法令、量刑失之過
重或輕縱，或泛詞求為自新機會等情詞，而未依上揭意旨指出具
體事由，或形式上雖已指出具體事由，然該等事由縱使屬實，亦
不足以認為原判決有何不當或違法（例如所指摘訴訟程序之瑕疵
，將因第二審重新審理而補正），或其所陳之事由，與訴訟資料
所載不相適合，或所指摘原判決之「不當」或「違法」根本不存
在者，均應認其實質上並未符合具體之要件；且上訴之「理由」
應於理由書中敘述，不得引用或檢附其他文書替代，方能認為合
法；庶符節制濫行上訴之立法意旨。
本件原判決認定上訴人即被告甲○○有如其事實欄所載同時地施
用第一級毒品海洛因之犯行，上訴人不服原審判決，提起上訴。
其上訴意旨僅泛稱：伊犯錯深知悔悟，已在喝美沙筒戒毒，盼能
給予自新之機會等語。並未依據卷內既有訴訟資料，具體指出或
表明原判決有何採證、認事、用法等足以影響判決本旨之不當或
違法之理由，難認已符合首揭上訴書狀應敘述具體理由之要件。
其上訴為不合法律上之程式，應予駁回。並不經言詞辯論為之。
據上論斷，應依刑事訴訟法第367條前段、第372條，判決如主文
。
中    華    民    國    97    年    10    月    30    日
            刑事第二十二庭審判長法  官  何菁莪
                                法  官  李麗珠
                                法  官  洪于智
以上正本證明與原本無異。
如不服本判決，應於收受送達後十日內向本院提出上訴書狀，其
未敘述上訴之理由者並得於提起上訴後十日內向本院補提理由書
（均須按他造當事人之人數附繕本）。
                                書記官  柯月英
中    華    民    國    97    年    10    月    31    日


司法院資訊處製作；財團法人民間司法改革基金會備份。
